Vinsensius Arka

Surakarta, Central Java, Indonesia



vinsensiusarka@gmail.com



+6282233172593



linkedin.com/in/vinsensiusarka

Summary

Saya Vinsensius Arka, beberapa kali berpengalaman menjadi Developer Website atau Aplikasi berbasis Desktop, Web maupun Mobile pernah berposisi sebagai IT Support/IT Consultant dalam pengadaan, maintenance Hardware, Software, Maupun Network saya juga tertarik untuk belajar tentang teknologi maupun hal hal baru dalam perkembangan era digital saat ini.

Experience



Web & Mobile Application Developer

Freelance

Jan 2023 - Present (7 months)



Staff IT

SMP Kanisius Pati

Jan 2022 - Jan 2023 (1 year 1 month)

- Membangun Infrastruktur IT (Website, Pengarsipan Ijazah Online, Sistem Sarpras)
- Memanajemen Infrastruktur IT
- Manajemen Google Workspace for Education
- Mengatasi permasalahan Hardware, Software, Network
- Sebagai IT Consultant
- IT Helpdesk

Education



🚳 Universitas Surakarta (UNSA)

Bachelor of Computer Science, Computer Programming/Programmer, General Aug 2016 - Dec 2021

Licenses & Certifications



Laravel 9 Certified - Coding Studio

19731



Google Technical Support Fundamentals - Coursera

8PVH9S754SCW



IT Security: Defense against the digital dark arts - Coursera

KYC2MA68M6BN

- Java Certified Sololearn CT-KPDNWY29
- S HTML Certified Sololearn CC-WOHPRLYA
- S PHP Certified Sololearn CT-CRJLRAXI
- S CSS Certified Sololearn CC-MB4KCFSQ

Skills

HTML • Operating Systems • WordPress • Laravel • Android • Java • Flutter • MySQL • Web Development • Bootstrap